臺灣高雄地方法院刑事判決　　　　　　　93年度訴字第3254號
公　訴　人　臺灣高雄地方法院檢察署檢察官
被　　　告　乙○○
上列被告因毒品危害防制條例案件，經檢察官提起公訴（93年度
毒偵字第1010號、93年度毒偵字第3720號、93年度毒偵字第4229
號、93年度毒偵字第4663號）及移送併案辦理（93年度毒偵字第
5367號），本院準備程序進行中，被告就被訴事實為有罪之陳述
，經告知簡式審判程序之旨，並聽取當事人之意見後，認宜以獨
任進行簡式審判程序，而裁定進行簡式審判程序審理，判決如下
：
    主  文
乙○○連續施用第一級毒品，處有期徒刑捌月，扣案殘留海洛因
之注射針筒參支、吸管壹支均沒收銷毀之；又連續施用第二級毒
品，處有期徒刑肆月。應執行有期徒刑拾月，扣案殘留海洛因之
注射針筒參支、吸管壹支均沒收銷毀之。
    事  實
一、乙○○前因施用毒品案件，經依本院88年度少調字第61號裁
    定令入戒治處所施以強制戒治，於民國88年6月25日停止戒
    治付保護管束，至89年1月27日期滿。詎仍不知改悔，明知
    海洛因、安非他命業經公告列為毒品危害防制條例第二條第
    二項之第一級、第二級毒品，不得非法持有、施用，5年內
    復基於施用第一級毒品海洛因之概括犯意，自93年5月7日下
    午4時許回溯24小時內某時起至93年9月9日下午5時許回溯24
    小時內某時止（不含公權力拘束期間），連續在高雄縣美濃
    鎮○○路○段285號租屋處及同縣旗山鎮○○○路218之15巷
    9弄20號等處，每日2至3次，以將海洛因粉末摻水，用針筒
    注射之方式，施用第一級毒品海洛因多次。又另基於施用第
    二級毒品安非他命之概括犯意，自93年2月2日下午2時回溯
    24小時內某時起至93年7月10日下午6時許回溯24小時內某時
    （不含公權力拘束期間）止，每2至3日一次，連續在前開處
    所，以將安非他命晶體置於吸食器內，下用火燒烤再吸食其
    霧化氣體之方式，施用第二級毒品安非他命多次。分別為警
    於：93年2月20日凌晨1時許，在高雄市○○街與鼎華街口
    ，與蔡明春（另案偵辦）共同遭查獲；93年5月7日下午3
    時30分許，在高雄縣旗山鎮○○○路218之15巷9弄20號前查
    獲，並查扣殘留海洛因之注射針筒2支；93年7月10日下午
    2時40分許，在高雄縣美濃鎮○○路○段285號，與古鎮昌、
    曾勤招、蕭丁源（三人另案偵辦）共同遭查獲；93 年9月
    9日下午1時50分，在高雄縣美濃鎮○○路○段285號查獲，
    並扣得殘留海洛因之注射針筒、吸管各1支。
二、案經內政部警政署刑事警察局、台東縣警察局台東分局、高
    雄縣政府警察局旗山分局報請臺灣高雄地方法院檢察署檢察
    官偵查起訴及移送併案辦理。
    理  由
一、本件被告所犯為死刑、無期徒刑、最輕本刑為三年以上有期
    徒刑以外之罪，其於準備程序進行中，就被訴事實為有罪之
    陳述，經告知簡式審判程序之旨，並聽取當事人之意見後，
    本院認宜以獨任進行簡式審判程序，而裁定進行簡式審判程
    序審理，合先敘明。
二、右揭事實，業據被告乙○○於本院審理中自白不諱，且其於
    93年5月7日、同年7月10日、同年9月9日為警查獲時所採取
    之尿液，經分別送請高雄縣政府衛生局檢驗結果，均呈嗎啡
    陽性反應，有該局93年7月13日93煙檢字第1395號煙毒尿液
    檢驗成績書、93年7月22日93煙檢字第1539號煙毒尿液檢驗
    成績書、93年9月24日93煙檢字第2089號煙毒尿液檢驗成績
    書、尿液採證代碼對照表各一紙附卷可稽；又其93年2月20
    日、同年7月10日查獲時採取之尿液，經分別送台東縣衛生
    局、高雄縣政府衛生局檢驗結果，亦呈甲基安非他命陽性反
    應，有該局93年3月1日煙毒麻醉藥品類委託檢驗結果通知書
    、93年7月22日93煙檢字第1539號煙毒尿液檢驗成績書、姓
    名代碼對照表各一紙附卷可按。此外，被告前開查獲時扣案
    之注射針筒3支、吸管1支，經送請高雄醫學大學附設中和紀
    念醫院鑑驗結果，均呈海洛因陽性反應，有該醫院94年1月
    18日編號0000-000號檢驗報告、93年12月28日編號0000-000
    、0000-000號檢驗報告各一紙在卷可參。參諸醫學臨床實驗
    及根據英國藥學會出版之文獻Isolation and Indentifi-
    cation of Drugs乙書第293頁載：海洛因經注射入人體後，
    在體內迅速水解成6-Monoacety I morphine，再緩緩繼續水
    解成嗎啡，然後再循嗎啡之代謝方式排出，同書第431頁至
    第432頁並載有：嗎啡經注射入人體後，約百分之50以上於8
    小時內自尿中排出，至24小時排出約百分之90，但48小時後
    仍有微量可檢出等語。此外，按通常健康成人一次注射嗎啡
    15公絲，而以現行採用蟻醛酸試液及鉬鋑銨酸試液檢檢驗其
    尿液時，注射後八小時內所排尿液易於檢出；8小時至24小
    時，視其取尿時間及尿量多寡，可能檢出；至24小時以後所
    排之尿液，用上述方法已難檢出，亦據行政院衛生署藥物食
    品檢驗局73年11月30日（73）藥檢壹字第030221號函釋明確
    ；又甲基安非他命經口服投與後，約百分之70於24小時內可
    自尿液中排出，而其尿液內含甲基安非他命成分之檢出，與
    投與甲基安非它命的量、個人體質、檢驗儀器之精密度有關
    ，通常採尿化驗是否呈陽性反應，應以投與後24小時內所採
    者為宜，此亦有行政院衛生署藥物食品檢驗局（80）藥檢醫
    字第4529號函可查。是依前開說明，佐以被告之尿液檢驗報
    告，足徵被告上開施用第一級毒品海洛因、第二級毒品安非
    他命之自白，核與事實相符，堪可採為論罪科刑之依據。另
    被告前因施用毒品案件，經依本院88年度少調字第61號裁定
    令入戒治處所施以強制戒治，於民國88年6月25日停止戒治
    付保護管束，至89年1月27日期滿之事實，有台灣高等法院
    被告全國前案紀錄表及台灣高雄地方法院檢察署刑案資料查
    註紀錄表、前開不起訴處分書各一紙附卷可按，其於前開不
    起訴處分確定後，五年內再犯本件施用毒品罪，事證明確，
    應予依法論科。
三、核被告所為，係犯毒品危害防制條例第10條第1項之施用第
    一級毒品罪及同條例第2項之施用第二級毒品罪。被告先後
    多次施用海洛因、安非他命之犯行，均時間緊接、手法及罪
    名均同，顯係基於概括犯意而為之，為連續犯，應分別論以
    一罪，並均加重其刑。又其施用第一級、第二級毒品前後持
    有該毒品之低度行為，應分別被其施用之高度行為所吸收，
    均不另論罪。被告所犯上開二罪之間，犯意各別，行為互殊
    ，應予分論併罰。爰審酌被告前有施用毒品之不良素行，歷
    經觀察、勒戒及強制戒治程序後，仍未能徹底戒絕毒品，且
    屢經查獲，隨即再犯，顯見意志不堅，且有失政府制定毒品
    危害防制條例之立法美意，本不宜寬貸，惟念其施用毒品乃
    自戕一己之身體健康，尚未害及他人，且犯後終知能坦承犯
    行等一切情狀，分別量處如主文所示之刑，並定其應執行刑
    。至扣案注射針筒3支、吸管1支經送高雄醫學大學附設中和
    紀念醫院鑑驗結果，均呈海洛因陽性反應，已如前述，因與
    毒品無從析離，亦係違禁物，均爰依毒品危害防制條例第
    18條第1項前段規定，不問屬犯人所有與否，併予宣告沒收
    銷毀之。
據上論斷，應依刑事訴訟法第273條之1第1項、第299條第1項前
段，毒品危害防制條例第10條第1項、第2項、第18條第1項前段
，刑法第11條、第56條、第51條第5款，判決如主文。
本案經檢察官甲○○到庭執行職務。
中　　華　　民　　國　　94　　年　　5 　　月　　26　　日
            鳳山刑事第二庭      法　官  胡宜如
以上正本證明與原本無異。
如不服本判決，應於判決送達後10日內，向本院提出上訴狀。
                                書記官  蘇溪林
中　　華　　民　　國　　94　　年　　5 　　月　　26　　日
附錄法條：
毒品危害防制條例第10條
施用第一級毒品者，處 6 月以上 5 年以下有期徒刑。
施用第二級毒品者，處 3 年以下有期徒刑。
